【裁判字號】    94,訴,3009
【裁判日期】    950126
【裁判案由】    毒品危害防制條例
【裁判全文】
臺灣板橋地方法院刑事判決              94年度訴字第3009號
公  訴  人  臺灣板橋地方法院檢察署檢察官
被      告  甲○○
上列被告因違反毒品危害防制條例案件，經檢察官提起公訴（九
十四年度核退毒偵字第二四八六號），被告於準備程序認罪，本
院以簡式審判程序判決如下：
    主  文
甲○○連續施用第壹級毒品，處有期徒刑柒月。扣案海洛因壹包
（淨重零點貳公克）沒收銷燬，注射針筒貳支沒收之。
    事  實
一、甲○○前於民國九十三年間因連續施用第一級毒品案件，經
    觀察、勒戒後仍有繼續施用毒品之傾向，乃再入戒治處所接
    受強制戒治，迄九十四年一月二十一日始免予繼續執行釋放
    出所，並經臺灣板橋地方法院檢察署檢察官於九十四年三月
    九日以九十四年度戒毒偵字第九三號為不起訴處分確定。詎
    猶不知戒除毒癮，竟基於施用第一級毒品之概括犯意，自前
    揭強制戒治執行完畢釋放後五年內之九十四年七月下旬某日
    起，至同年十月二日十九時許止，連續在臺北縣五股鄉○○
    路一一八號八樓住處廁所內，及其於駕車行至臺北縣林口鄉
    ○○路邊時，在其所駕駛之汽車內，以將海洛因加水注入注
    射針筒後施打進入體內之方式，及平均每二至三天施用一次
    之頻率，連續施用第一級毒品海洛因多次。嗣經警於九十四
    年十月三日十四時二十分許，在臺北縣五股鄉○○路三三巷
    巷口當場查獲，並在其身上扣得海洛因一包（淨重０點三二
    公克）及預備作為施用海洛因時之工具注射針筒二支，因而
    查悉上情。
二、案經臺北縣政府警察局蘆洲分局報請臺灣板橋地方法院檢察
    署檢察官偵查起訴。
    理  由
一、上揭犯罪事實，業據被告於本院審理時坦承不諱，其於九十
    四年十月三日為警查獲後所採集之尿液，經送請臺灣檢驗科
    技股份有限公司鑑驗後，確呈嗎啡（即施用海洛因後之正常
    代謝物）陽性反應，有該公司濫用藥物尿液檢驗報告附卷可
    稽（第二四八六號核退毒偵字卷第三頁），又扣案粉末一包
    經警初步鑑定及法務部調查局鑑定後，亦含第一級第六項毒
    品海洛因成分，有初步鑑驗報告單及法務部調查局鑑定通知
    書各一份在卷可查（毒偵字卷第二十頁、本院卷第十一頁）
    ，復有前開扣案物品及照片四張可資參佐，應足擔保被告前
    開自白之真實性。次查被告前於九十三年間因連續施用第一
    級毒品案件，經觀察、勒戒認有繼續施用毒品之傾向，再入
    戒治處所接受強制戒治，迄九十四年一月二十一日始免予繼
    續執行釋放出所，並經臺灣板橋地方法院檢察署檢察官於九
    十四年三月九日以九十四年度戒毒偵字第九三號為不起訴處
    分確定，有該不起訴處分書在卷可查（第二四八六號核退毒
    偵字卷第七頁），其經強制戒治執行完畢釋放後五年內，再
    犯施用毒品犯行事證明確，應依法予以論罪科刑。
二、核被告甲○○所為，係犯毒品危害防制條例第十條第一項之
    施用第一級毒品罪。其施用前、後持有第一級毒品之低度行
    為，應為其施用之高度行為所吸收，不另論罪。又其先後多
    次施用第一級毒品海洛因之犯行，時間緊接，且所犯亦係構
    成要件相同之罪，顯係基於概括犯意所為，屬連續犯，應依
    法論以一罪並加重其刑。爰審酌被告之素行（有臺灣高等法
    院被告前案紀錄表附卷可查），犯罪之動機目的，智識程度
    （高中畢業），施用毒品非但戕害身心，亦危害社會秩序，
    以及被告犯後坦承犯行，庭訊時態度良好等一切情狀，量處
    如主文所示之刑。末查扣案海洛因一包（淨重０點三二公克
    ），屬毒品危害防制條例第二條第二款第一款之第一級毒品
    ，應依同條例第十八條第一項前段予以沒收銷燬，又扣案注
    射針筒二支，乃被告所有預備作為施用第一級毒品時所用之
    物，應依刑法第三十八條第一項第二款諭知沒收。
三、末按除被告所犯為死刑、無期徒刑、最輕本刑為三年以上有
    期徒刑之罪或高等法院管轄第一審案件者外，於前條第一項
    程序進行中，被告先就被訴事實為有罪之陳述時，審判長得
    告知被告簡式審判程序之旨，並聽取當事人、代理人、辯護
    人及輔佐人之意見後，裁定進行簡式審判程序，刑事訴訟法
    第二百七十三條之一第一項定有明文。查本件被告所犯施用
    第一級毒品罪之法定本刑為「六月以上五年以下有期徒刑」
    ，並非最輕本刑三年以上之罪，且被告於九十五年一月十六
    日準備程序進行中，復就被訴事實為有罪之陳述，經告知被
    告簡式審判程序之旨，被告及公訴人對於本件改依簡式審判
    程序審理亦均表示無意見，是本院合議庭即依前揭刑事訴訟
    法規定，裁定本件進行簡式審判程序，附此說明。
據上論斷，應依刑事訴訟法第二百九十九條第一項前段、第二百
七十三條之一第一項，毒品危害防制條例第十條第一項、第十八
條第一項前段，刑法第十一條前段、第五十六條、第三十八條第
一項第二款，判決如主文。
本案經檢察官王家春到庭執行職務
中    華    民    國    95    年    1     月    26    日
                  刑事第八庭  法  官  楊  明  佳
上列正本證明與原本無異。
如不服本判決，應於判決送達後十日內向本院提出上訴狀（應附
繕本），上訴於臺灣高等法院。
                              書記官  黃  炎  煌
中    華    民    國    95    年    1     月    26    日
附錄法條：
毒品危害防制條例第十條
施用第一級毒品者，處六月以上五年以下有期徒刑。
施用第二級毒品者，處三年以下有期徒刑。


司法院資訊處製作；財團法人民間司法改革基金會備份。
